# 请教个捐赠承诺的账务处理哈 ~

提问人：alony 时间：2022-09-21 12:27:46
公司跟某学校签了个捐赠协议，约定2021-2025年间，每年给学校捐赠 300 万，共 1500 万元。 2021 年的 300 万已于当年 7 月支付； 2022 年的 300 万截止目前仍未支付。
问题：
1 、这 1500 万是应该在协议签署后一次计提为金融负债，还是每年分别计提 300 万并计入当年营业外支出？
2 、站在 2022.6.30角度，是应该一次计提 300 万？还是应该按50%来计提半年的？
3 、这笔捐赠 算经常性损益，还是非经常性损益？
谢谢！

回答人：chenyiwei
1 、是否需就未来需支付的捐赠金额确认为负债，关键是看此类捐赠是否已构成一项不可撤销的现时义务。对此建议咨询律师。
2 、根据 1 的结论对应处理。
3 、如果该捐赠与本企业主营业务无关且具有偶发性，属于纯公益性的捐赠，可作为非经常性损益。

提问人：alony 时间：2022-09-25 21:44:10
又看了下协议，其实是约定捐赠 1500 万，分 5 年支付。这样貌似结果就更明确了。。
我是倾向一次计提。按款项性质，应计入长期应付款？
谢谢！

回答人：chenyiwei
可以这样理解。

提问人：alony 时间：2022-11-11 23:09:49
再问一下，这种金融负债，是否也需要按折现后的金额体现在长期应付款？再逐期计提利息费用？
我是感觉这个跟一般明显有融资成分的那种分期支付货款还不太一样。这个分期支付主要不是基于融资目的，更多是从方便对每年资金使用情况进行合规监管的考虑，所以纠结是否也需要折现？
谢谢！

回答人：chenyiwei
也需要折现，这与主观意图上是否存在融资目的无关。